sk-SK: Potraviny, nápoje a tabakové výrobky > Tabakové výrobky > Fajky: Jednorazové fajky a „chillum“ fajky; Ručné fajky; Tradičné fajky; Vodné fajky a bongá
ja: 食品・飲料 > タバコ・喫煙具 > 喫煙用パイプ: チラム・ワンヒッター; ハンドパイプ; 伝統的な喫煙パイプ; 水パイプ・ボング
pt-BR: Alimentos, bebidas e tabaco > Produtos de tabaco > Cachimbos: Cachimbos tipo chillum e one-hitter; Cachimbos de mão; Cachimbos tradicionais; Cachimbos de água e bongs
ko: 식품/음료/담배 > 담배 제품 > 담뱃대: 칠럼 및 원히터; 핸드 파이프; 전통 담뱃대; 물담뱃대 및 봉
fi: Ruoka, juoma ja tupakkatuotteet > Tupakkatuotteet > Piiput: Chillumit ja one-hitterit; Käsipiiput; Perinteiset tupakkapiiput; Vesipiiput ja bongit
nb: Mat, drikkevarer og tobakk > Tobakksprodukter > Røykepiper: Chillum-piper og one-hitters; Håndpiper; Tradisjonelle tobakkspiper; Vannpiper og bonger
ru: Продукты, напитки и табачные изделия > Табачные изделия > Курительные трубки: Чиллумы и трубки на одну затяжку; Ручные трубки; Традиционные курительные трубки; Бонги и водные трубки
zh-CN: 饮食/烟酒 > 烟草 > 烟斗: 直管烟斗和单口烟斗; 手持烟斗; 传统烟斗; 水烟斗和水烟壶
it: Cibo, bevande e tabacco > Tabacco > Pipe da tabacco: Chillum e pipe one-hitter; Pipe a mano; Pipe da fumo tradizionali; Pipe ad acqua e bong
ro-RO: Alimente, băuturi și tutun > Produse din tutun > Pipe: Chillum-uri și pipe one-hitter; Pipe manuale; Pipe tradiționale de fumat; Narghilele cu apă și bong-uri
hr-HR: Hrana, piće i duhan > Duhanski proizvodi > Lule: Čilumi i one-hitter lule; Ručne lule; Tradicionalne lule za pušenje; Vodene lule i bongovi
lt-LT: Maistas, gėrimai ir tabakas > Tabako gaminiai > Pypkės: Čilumai ir vieno įtraukimo priemonės; Rankinės pypkės; Tradicinės rūkymo pypkės; Vandens pypkės ir bongai
fr: Alimentation, boissons et tabac > Articles pour fumeurs > Pipes: Chillums et pipes à une bouffée; Pipes à main; Pipes traditionnelles; Pipes à eau et bangs
pt-PT: Comida, bebidas e tabaco > Produtos de tabaco > Cachimbo: Chillums e one-hitters; Cachimbos de mão; Cachimbos tradicionais; Cachimbos de água e bongs
zh-TW: 食物、飲料和菸草 > 菸草產品 > 煙斗: 契魯姆與單口菸斗; 手持菸斗; 傳統菸斗; 水煙斗與水煙壺
sv: Mat, dryck och tobak > Tobaksprodukter > Rökpipor: Chillums & one-hitters; Handpipor; Traditionella tobakspipor; Vattenpipor & bongar
tr: Yiyecek, İçecekler ve Tütün Mamülleri > Tütün Mamülleri > Pipolar: Çubuk lüle ve tek nefeslik pipolar; El pipoları; Geleneksel pipolar; Nargile ve bonglar
en: Food, Beverages & Tobacco > Tobacco Products > Smoking Pipes: Chillums & One-Hitters; Hand Pipes; Traditional Smoking Pipes; Water Pipes & Bongs
cs: Jídlo, pití a tabák > Tabákové výrobky > Dýmky: Dýmky chillum a šlukovky; Ruční dýmky; Tradiční dýmky; Vodní dýmky a bonga
bg-BG: Храна, напитки и тютюневи изделия > Тютюневи изделия > Лули за пушене: Чилъми и лули за една доза; Ръчни лули; Традиционни лули за пушене; Водни лули и бонгове
de: Nahrungsmittel, Getränke & Tabak > Tabakprodukte > Pfeifen: Chillums & One-Hitter; Handpfeifen; Klassische Tabakpfeifen; Wasserpfeifen & Bongs
hu: Élelmiszerek, italok és dohányáru > Dohánytermékek > Pipák: Chillumok és One-hitter pipák; Kézi pipák; Hagyományos pipák; Vízipipák és bongok
nl: Eten, drinken en tabak > Tabaksproducten > Pijpen: Chillums en one-hitters; Handpijpen; Traditionele tabakspijpen; Waterpijpen en bongs
sl-SI: Hrana, pijača in tobak > Tobačni izdelki > Pipe za kajenje: Čilumi in one-hitterji; Ročne pipe; Tradicionalne kadilske pipe; Vodne pipe in bongi
da: Fødevarer, drikkevarer og tobak > Tobaksprodukter > Rygepiber: Chillum og one-hitters; Håndpiber; Traditionelle rygepiber; Vandpiber og bonger
th: อาหาร เครื่องดื่ม และยาสูบ > ผลิตภัณฑ์ยาสูบ > ไปป์: กล้องยาสูบชิลลัมและวันฮิตเตอร์; ไปป์พกพา; ไปป์สูบยาดั้งเดิม; ไปป์น้ำและบ้อง
el: Τρόφιμα, ποτά & προϊόντα καπνού > Προϊόντα Καπνού > Πίπες καπνίσματος: Πίπες chillum και one-hitter; Πίπες χειρός; Παραδοσιακές πίπες καπνού; Πίπες νερού και μπονγκ
es: Alimentación, bebida y tabaco > Productos del tabaco > Pipas de fumar: Pipas chillum y one-hitters; Pipas de mano; Pipas de fumar tradicionales; Pipas de agua y bongs
pl: Żywność, napoje i tytoń > Wyroby tytoniowe > Fajki do palenia: Cybuchy i lufki jednobuchowe; Ręczne fajki; Tradycyjne fajki do palenia; Fajki wodne i bonga
vi: Thực phẩm, đồ uống và thuốc lá > Sản phẩm thuốc lá > Tẩu hút thuốc: Ống điếu chillum & one-hitter; Tẩu cầm tay; Tẩu thuốc truyền thống; Điếu cày & bong